ACORDAO-COMPLETO-2493095

ACÓRDÃO DE RELAÇÃO

ACÓRDÃO DE RELAÇÃO 1814/2021 ATA 28/2021 - PLENÁRIO

Acórdão 1814/2021-TCU-Plenário
VISTOS e relacionados estes autos de denúncia com pedido de cautelar, a respeito de possíveis irregularidades ocorridas na Companhia de Desenvolvimento dos Vales do São Francisco e do Parnaíba (Codevasf) , relacionadas ao Pregão Eletrônico 33/2020, bem como ao Contrato 1871/2020, celebrado entre a Superintendência Regional de Montes Claros/MG - 1ª SR/Codevasf e a Construtora Maximus Ltda. em 24/12/2020, cuja vigência inicial é 12/2/2021, com objeto assim descrito: "execução das obras/serviços de pavimentação em blocos de concreto intertravados, com área total de 8.545,98m², em diversas ruas da comunidade rural de barreiro, localizada no município de Januária".
Considerando que a denunciante asseverou, em síntese, as seguintes irregularidades e vícios relativos ao Pregão 33/2020 e ao Contrato 1871/2020, notadamente quanto a erros graves no projeto básico do edital (peça 8) capazes de impossibilitar o início das obras sem os devidos ajustes, decorrente da ausência:
de responsabilidade técnica pela elaboração do projeto básico; 
de estudo geotécnico do solo;
da planta detalhada do levantamento topográfico do nivelamento e costas de caimento de águas pluviais;
do projeto de topografia para o devido corte e regularização das ruas, procedimento que antecede a pavimentação; e
da matriz de risco da execução do objeto. 
Considerando que, ao final, o denunciante requer a suspensão cautelar do contrato e o conhecimento da denúncia para, no mérito, considerá-la procedente, determinando-se a correção dos vícios apontados;
Considerando que a presente denúncia preenche os requisitos de admissibilidade previstos nos arts. 234 e 235 do Regimento Interno deste Tribunal, e no art. 103, § 1º, da Resolução - TCU 259/2014;
Considerando que os indícios de irregularidades trazidos pela denúncia no âmbito do Pregão 33/2020 e, por consequência, do Contrato 1871/2020 foram objeto de representação (TC Processo 000.224/2021-9) promovida pela Secretaria de Fiscalização de Infraestrutura Hídrica, de Comunicação e de Mineração (SeinfraCOM) , em janeiro/2021, relativa aos pregões eletrônicos lançados ao final de 2020 pela Companhia de Desenvolvimento dos Vales do São Francisco e do Parnaíba (Codevasf) , que objetivaram o registro de preços de serviços de pavimentação de vias públicas localizadas em diversos municípios situados na área de atuação da companhia;
Considerando que em relação ao requerimento de medida cautelar, a SeinfraCOM entendeu que este não deve ser acolhido pois os pressupostos apresentados pela denúncia já foram abordados pelo TCU por meio do Acórdão 1213/2021-TCU-Plenário, no qual foi afastada a adoção de tal medida;
Considerando que os indícios de irregularidades apresentados pelo denunciante envolvem questões relativas ao objeto do monitoramento decorrente do item 9.3 do Acórdão 1213/2021-TCU-Plenário, em especial, as atinentes aos ajustes dos projetos executivos e o enquadramento das vias indicadas para intervenção aos padrões de projetos licitados (processo de monitoramento: TC Processo 021.823/2021-9) ;
ACORDAM, os Ministros do Tribunal de Contas da União, reunidos em Sessão de Plenário, por unanimidade, com fundamento nos arts. 1º, inciso XXIV, 15, inciso I, alínea "p", 234 e 235 todos do Regimento Interno/TCU, em:
conhecer da presente Denúncia, tendo em vista o preenchimento dos requisitos de admissibilidade previstos nos arts. 234 e 235 do Regimento Interno e no art. 103, § 1º, da Resolução TCU 259/2014;
indeferir o requerimento de medida cautelar formulado pelo denunciante;
apensar o presente processo ao TC Processo 021.823/2021-9, com fulcro no art. 36 da Resolução-TCU 259/2014, para análise em conjunto, posto que há conexão entre seus objetos; e
dar ciência desta deliberação ao denunciante e à Companhia de Desenvolvimento dos Vales do São Francisco e do Parnaíba (Codevasf) , acompanhada de cópia da instrução da unidade técnica constante da peça 17.
1. Processo TC-Processo 022.088/2021-0 (DENÚNCIA) 
	1.1. Responsável: Identidade preservada (art. 55, caput, da Lei n. 8.443/1992) 
	1.2. Interessado: Identidade preservada (art. 55, caput, da Lei n. 8.443/1992) 
	1.3. Órgão/Entidade: Codevasf - Superintendência Regional de Montes Claros/mg - 1ª Sr
	1.4. Relator: Ministro-Substituto Augusto Sherman Cavalcanti
	1.5. Representante do Ministério Público: não atuou
	1.6. Unidade Técnica: Secretaria de Infraestrutura Hídrica, de Comunicações e de Mineração (SeinfraCOM) .
	1.7. Representação legal: não há.
	1.8. Determinações/Recomendações/Orientações: não há.

AUGUSTO SHERMAN

não há.

Não atuou

DENÚNCIA (DEN)

Secretaria de Infraestrutura Hídrica, de Comunicações e de Mineração (SeinfraCOM).